臺灣彰化地方法院刑事判決　　　　　　　　　　　　　　九十一年度簡字第三九號
　　公　訴　人　臺灣彰化地方法院檢察署檢察官
　　被　　　告　癸○○
　　選任辯護人　陳世煌律師
　　選任辯護人　楊振裕律師
　　被　　　告　辛○○
　　被　　　告　乙○○
　　被　　　告　丙○○
　　被　　　告　巳○○
　　被　　　告　壬○○
　　被　　　告　午○○
　　被　　　告　戊○○
　　被　　　告　丁○○
　　被　　　告　子○○
　　被　　　告　庚○○
　　被　　　告　申○○
　　被　　　告　己○
　　被　　　告　寅○○
　　選任辯護人　施瑞章
　　被　　　告　辰○○
　　被　　　告　甲○○
　　被　　　告　卯○○
　　被　　　告　未○○
　　被　　　告　丑○○
　　選任辯護人　葉煥升
右列被告等因賭博案件，經檢察官提起公訴（八十九年度偵字第七八九五號、九十年
度偵字第二七、一二九、二一四號），本院認有刑事訴訟法第四百四十九條第二項之
情形，逕以簡易判決處刑如左：
    主  文
癸○○共同連續意圖營利，聚眾賭博，處有期徒刑參月，如易科罰金以參佰元折算壹
日。
辛○○共同連續意圖營利，聚眾賭博，累犯，處有期徒刑肆月，如易科罰金以參佰元
折算壹日。
丑○○、己○共同連續意圖營利，聚眾賭博，累犯，各處有期徒刑參月，如易科罰金
以參佰元折算壹日。
乙○○、丙○○、巳○○、壬○○、午○○、戊○○、丁○○、子○○、庚○○、申
○○、寅○○、甲○○、卯○○、未○○共同連續意圖營利，聚眾賭博，各處有期徒
刑參月，如易科罰金，均以參佰元折算壹日。均緩刑參年。
辰○○連續在公眾得出入之場所賭博財物，處罰金伍仟元，如易服勞役，以參佰元折
算壹日。緩刑貳年。
扣案之鹿港信用合作社活期儲蓄存款簿玖本、傳真機肆台（含癸○○所有之傳真機壹
台及乙○○所有之傳真機參台）、錄音機壹臺（含錄音帶壹捲）及六合彩簽賭單陸拾
張均沒收。
    事實及理由
一、本案犯罪事實認與檢察官起訴書之記載相同，茲引用如附件。
二、本案證據除引用檢察官起訴書外，業據被告癸○○、辛○○、丑○○、己○、乙○○、丙○○、巳○○、壬○○、午○○、戊○○、丁○○、子○○、庚○○、
    申○○、寅○○、甲○○、卯○○、未○○、辰○○於本院訊問時坦承不諱，並
    有證人趙孟輝、陳淑珍證述明確。
三、查被告癸○○與辛○○間及渠等與被告丑○○、己○、乙○○、丙○○、巳○○
    、壬○○、午○○、戊○○、丁○○、子○○、庚○○、申○○、寅○○、甲○○、卯○○、未○○間分別具有犯意聯絡及行為分擔，皆為共同正犯。至被告癸○○、辛○○、丑○○、己○、乙○○、丙○○、巳○○、壬○○、午○○、戊○○、丁○○、子○○、庚○○、申○○、寅○○、甲○○、卯○○、未○○於
    各該期香港政府六合彩開獎前之接續行為中，多次提供賭博場所，聚眾賭博，或
    與簽賭者賭博，均係基於一個賭博犯意之決定，達成渠等同一犯罪之各個舉動，
    應屬法律概念之一行為，渠等一行為而觸犯上述三罪名，應依想像競合犯之例，
    從較重之意圖營利聚眾賭博罪處斷。再渠等先後經營各期六合彩行為，時間緊接
    且構成要件相同，顯係基於概括犯意反覆為之應論以連續犯一罪，並加重其刑。
    末查被告乙○○、壬○○、午○○、戊○○、丁○○、子○○、庚○○、申○○
    、辰○○、甲○○、卯○○、未○○、寅○○、丙○○、巳○○未曾受有期徒刑
    以上刑之宣告，有臺灣彰化地方法院檢察署刑案資料查註紀錄表及臺灣高等法院
    全國前案紀錄表為據，渠等因一時利慾薰心致罹刑章，經此偵、審教訓，當知所
    警惕，且渠等於本院調查時均已深表悔悟，表示不敢再簽賭六合彩，本院信渠等
    應無再犯之虞，認所宣告之刑以暫不執行為適當，除被告辰○○併宣告緩刑二年
    外，其餘均併予宣告緩刑三年。被告癸○○、辛○○、丑○○、己○，於本院調
    查時請求並表示願意接受得易科罰金之有期徒刑之宣告，本院乃於此範圍內為科
    刑併諭知易科罰金之折算標準之判決；另被告乙○○、丙○○、巳○○、壬○○
    、午○○、戊○○、丁○○、子○○、庚○○、申○○、寅○○、甲○○、卯○○、未○○、辰○○，於本院調查時請求並表示願意接受緩刑之宣告，本院乃於
    此範圍內為科刑併諭知易科罰金之折算標準暨緩刑之判決。至扣案之監視器電視
    一台（含分割器）及鏡頭二組（含變壓器）雖係被告癸○○所有，惟其陳稱：該
    監視器係為防止伊新購買之車輛被竊始裝設，並非為經營六合彩而裝設等語，又
    無證據足以證明係直接供被告實施犯罪所用之物，亦非違禁物，爰均不另為沒收
    之諭知，併此敘明。
四、依刑事訴訟法第四百四十九條第二項、第三項、第四百五十四條第二項、第二百
    九十九條第一項前段，刑法第二十八條、第五十六條、第二百六十六條第一項前
    段、第二百六十八條、第五十五條、第四十七條、第四十一條第一項前段、第四
    十二條第二項、第七十四條、第三十八條第一項第二款，罰金罰鍰提高標準條例
    第一條前段、第二條，判決如主文。
五、依刑事訴訟法第四百五十五條之一第二項之規定，被告已不得上訴。公訴人如不
    服本判決，應自判決送達之日起十日內，向本院提起上訴（應附繕本）。
中      華      民      國    九十一    年      四      月     三十     日
                              臺灣彰化地方法院刑事第一庭
                                      審判長法官  葉  榮  郎
                                      法      官  郭  麗  萍
                                      法      官  簡  璽  容
右正本證明與原本無異。
依刑事訴訟法第四百五十五條之一第二項之規定，被告已不得上訴。
公訴人如不服本判決，應自判決送達之日起十日內，向本院提起上訴（應附繕本）。
                                      法院書記官  王  惠  嬌
中      華      民      國    九十一    年      五      月      一      日
刑法第二百六十六條第一項
在公共場所或公眾得出入之場所賭博財物者，處一千元以下罰金，但以供人暫時娛樂
之物為賭博者，不在此限。
刑法第二百六十八條
意圖營利，供給賭博場所或聚眾賭博者，處三年以下有期徒刑，得併科三千元以下罰
金。
